臺灣高雄地方法院刑事判決　　　　　　　　　　　　九十一年度訴字第一五一四號
　　公　訴　人　臺灣高雄地方法院檢察署檢察官
　　被　　　告　甲○○
右列被告因違反毒品危害防制條例案件，經檢察官提起公訴（九十一年度毒偵字第一
五一八號），本院判決如左：
    主  文
甲○○連續施用第一級毒品，累犯，處有期徒刑壹年貳月，扣案攙有第一級毒品海洛
因香煙壹支沒收銷燬之；又連續施用第二級毒品，累犯，處有期徒刑捌月。應執行有
期徒刑壹年捌月，扣案攙有第一級毒品海洛因香煙壹支沒收銷燬之。
    事  實
一、甲○○前曾於民國八十六年因違反麻醉藥品管理條例案件及犯毀損罪，先後經本
    院各判處有期徒刑四月，嗣經合併定應執行有期徒刑六月，甫於九十一年三月二
    十七日假釋付保護管束執行完畢（該案因與後述二犯毒品危害防制條例所定刑期
    十月部分，合併接續執行至九十年十一月十六日假釋出獄，所餘刑期至九十一年
    三月二十七日期滿，期間未經撤銷假釋，故均以九十一年三月二十七日為執行完
    畢日）。其於民國八十七年間因施用毒品案件，經臺灣高雄地方法院檢察署檢察
    官（以下簡稱高雄地檢署檢察官）聲請本院以八十七年度毒聲字第二八六四號裁
    定送觀察、勒戒後，認無繼續施用傾向毒品傾向，由該署檢察官於八十七年十一
    月十六日以八十七年度偵字第二一八七九號不起訴處分確定（一犯）。後於八十
    九年間又因施用第一、二級毒品案件，經同署檢察官聲請本院以八十九年度毒聲
    字第一九八二號裁定送觀察、勒戒後，認有繼續施用毒品之傾向，除先聲請本院
    以八十九年度毒聲字第五一二四號裁定令入戒治處所施以強制戒治外，並將當次
    犯行提起公訴，業經臺灣高等法院高雄分院於八十九年十一月二十二日以八十九
    年度上訴字第一五０八號各判處有期徒刑八月（施用第一級毒品部分）、四月（
    施用第二級毒品部分），定應執行有期徒刑十月確定（二犯）。詎其仍不知戒絕
    悔改，於前案執行完畢後，又各別基於施用第一級毒品海洛因、第二級毒品安非
    他命之概括犯意，約於九十一年三月底至四月初期間，連續在高雄縣杉林鄉○○
    道路等地，將第一級毒品海洛因粉末攙入香煙內，第二級毒品安非他命則置於玻
    璃球內下用火燒烤加熱後再吸食其霧化氣體等方式，各別施用第一級毒品海洛因
    及第二級毒品安非他命多次。嗣於九十一年四月二日二十三時四十分許，在高雄
    市○○區○○路與正言路口為警查獲，並扣得其所有供施用內攙第一級毒品海洛
    因之香煙一支。
二、案經高雄市政府警察局移送臺灣高雄地方法院檢察署檢察官偵查起訴。
    理  由
一、右揭事實，業經被告甲○○於本院審理時坦白承認，而其於前揭時地為警查獲後
    所採集之尿液，經送驗結果，確檢出嗎啡及甲基安非他命陽性反應，亦有高雄市
    政府衛生局九十一年四月十二日高衛試煙字第Ｃ─０六一號煙毒尿液檢驗成績書
    一份在卷足稽，並有其自陳供施用海洛因之香煙一支扣案可佐，經送驗結果，其
    內確含有第一級毒品海洛因成份，復有高雄醫學大學附設中和紀念醫院九十一年
    六月二十五日編號九一０六─一四０號檢驗報告一紙在卷足稽，足認被告於本院
    之自白應與事實相符，其於右揭時地連續施用海洛因、安非他命之事實，堪以認
    定。次查，被告前曾於八十七年間因施用毒品案件，經高雄地檢署檢察官聲請本
    院以八十七年度毒聲字第二八六四號裁定送觀察、勒戒後，認無繼續施用傾向毒
    品傾向，由該署檢察官於八十七年十一月十六日以八十七年度偵字第二一八七九
    號不起訴處分確定（一犯）。其後於八十九年間又因施用第一、二級毒品案件，
    再經同署檢察官聲請本院以八十九年度毒聲字第一九八二號裁定送觀察、勒戒後
    ，認有繼續施用毒品之傾向，除先聲請本院以八十九年度毒聲字第五一二四號裁
    定令入戒治處所施以強制戒治外，並將當次犯行提起公訴，業經臺灣高等法院高
    雄分院於八十九年十一月二十二日以八十九年度上訴字第一五０八號各判處有期
    徒刑八月（施用第一級毒品部分）、四月（施用第二級毒品部分），定應執行有
    期徒刑十月確定（二犯）等事實，有相關判決書及本院被告全國前案記錄表、臺
    灣高等法院被告全國前案紀錄表、臺灣高雄地方法院檢察署刑案資料查註記錄表
    各一份在卷可稽，故被告因施用毒品案件，先後二次經觀察勒戒，第一次認無繼
    續施用傾向由檢察官為不起訴處分，第二次認有繼續施用傾向，由本院再裁定對
    其施以強制戒治並經法院判處罪刑確定後，再犯上開施用海落因、安非他命犯行
    ，事證明確，應依法論科。
二、查海洛因、安非他命分屬毒品危害防制條例第二條第二項所稱之第一、二級毒品
    ，均不得持有、施用。次按犯毒品危害防制條例第十條之施用第一、二級毒品罪
    者，依同條例第二十條第一項、第二項前段規定，應由檢察官先將被告送勒戒處
    所觀察、勒戒，經觀察、勒戒後，無繼續施用毒品傾向者，應由檢察官為不起訴
    處分，而依此為不起訴處分後，五年內再犯第十條之施用毒品罪者，經觀察、勒
    戒後，認有繼續施用毒品之傾向或三犯以上者，則不適用前揭規定，除應由檢察
    官聲請法院裁定先令入戒治處所施以強制戒治外，刑責部分即應一般刑事訴訟程
    序予以追訴處罰，此觀同條第三項規定可明。本件被告前既因施用毒品案件，第
    一次經檢察官聲請本院裁定送勒戒處所觀察、勒戒後，認無繼續施用毒品傾向而
    為不起訴處分，第二次經觀察、勒戒後，認有無繼續施用毒品傾向，再經本院裁
    定施以強制戒治期滿，並經法院判處罪刑確定後，再犯上開施用海洛因、安非他
    命犯行，核屬前揭毒品危害防制條例第二十條第三項所規定之「三犯」，依前所
    述，即應依法論科，故核被告於本案所為之施用海洛因、安非他命行為，分別係
    犯毒品危害防制條例第十條第一項之施用第一級毒品罪及同條第二項之施用第二
    級毒品罪。其先後多次施用海洛因、安非他命之行為，均時間緊接，且反覆為之
    ，所犯又各係同一罪名之罪，顯均係基於概括犯意為之，均應依連續犯規定論以
    一罪，並均加重其刑。至被告先後持有海洛因、安非他命之多次行為，亦各係基
    於概括之犯意為之，本亦應以連續持有論，惟其持有後進而施用，其多次持有之
    底度行為應均被其施用之高度行為所吸收，故均不另論持有毒品罪。又被告所犯
    施用第一級毒品罪及施用第二級毒品罪，二罪之間犯意各別，行為亦互殊，應分
    論併罰。再查，被告前曾於八十六年因違反麻醉藥品管理條例案件及犯毀損罪，
    先後經本院各判處有期徒刑四月，嗣經合併定應執行有期徒刑六月，後於八十九
    年間又因前開二犯施用第一、二級毒品罪，經判決應執行有期徒刑十月，二案合
    併接續執行至九十年十一月十六日假釋出獄，所餘刑期至九十一年三月二十七日
    期滿，期間未經撤銷假釋，故均以九十一年三月二十七日為執行完畢日，有本院
    被告全國前案記錄表、臺灣高等法院被告全國前案紀錄表、臺灣高雄地方法院檢
    察署刑案資料查註記錄表各一份及相關判決書、檢察官執行指揮書、保護管束執
    行案卷等附卷可稽，是其受有期徒刑之執行完畢後，五年以內再犯本件有期徒刑
    以上之罪，均為累犯，應依刑法第四十七條規定加重其刑，並均依法遞加其刑。
    審酌被告於毒品危害防制條例施行前即有施用毒品不良素行，已如前述，其於毒
    品危害防制條例施行後，復因施用毒品，二次經勒戒、觀察及一次強制戒治，先
    後由檢察官為不起訴處分及法院判處罪刑確定執行完畢後，仍未戒絕毒品，再犯
    相同之罪，顯見其無戒毒悔改之意，有再度入監矯治必要，惟念其施用毒品乃自
    戕一己之身體健康，尚未害及他人，且犯後於本院審理時已坦承犯行，態度良好
    及其施用期間等一切情狀，就其所犯上開兩罪分別量處如主文所示之刑，並定其
    應執行刑。扣案之香煙一支，經送驗結果，其內含有第一級毒品海洛因成份，有
    高雄醫學大學附設中和紀念醫院九十一年六月二十五日編號九一０六─一四０號
    檢驗報告一紙在卷足稽，被告亦坦承為其所有供施用之毒品，因香煙內所攙入之
    海洛因毒品，已無法自該物分析剝離，故應一體視同為毒品，爰依毒品危害防制
    條例第十八條第一項前段規定宣告沒收並銷燬之。
據上論斷，應依刑事訴訟法第二百九十九條第一項前段，毒品危害防制條例第十條第
一項、第二項、第二十條第三項、第十八條第一項前段，刑法第十一條、第五十六條
、第五十一條第五款、第四十七條，判決如主文。
中      華      民      國    九十一    年      十      月    二十二    日
                                臺灣高雄地方法院刑事第五庭
                                      法  官  陳  淑  卿
右正本證明與原本無異。
如不服本判決，應於判決送達後十日內，向本院提出上訴狀。
                                      書記官  邱  靜  銘
中      華      民      國    九十一    年      十      月    二十二    日
附錄本案論罪科刑法條：
毒品危害防制條例第十條：
施用第一級毒品者，處六月以上五年以下有期徒刑。
施用第二級毒品者，處三年以下有期徒刑。
